Rodolfo Hans dos Santos da Silva

UX/UI DESIGNER

% +55 21 98261-8770

□ rodolfohans@gmail.com

& linkedin.com/in/rodolfohans

nodolfohans.com

SUMÁRIO

Designer de produtos digitais com mais de 3 anos de experiência e mais 9 anos como designer gráfico. Especializado em projetar interfaces funcionais e *pixel perfect* que atendam tanto às necessidades do usuário quanto os objetivos do negócio.

EXPERIÊNCIA

Designer de Produto

Accenture São Paulo 10/2019 - 03/2023

- Trabalhei com múltiplos clientes e setores, principalmente no Banco PAN, BRK Ambiental e Nutrien Ag Latam.
- Projetei fluxos de usuário, wireframes e protótipos de altafidelidade, garantindo consistência com seus respectivos design systems.
- Conduzi entrevistas e testes de usabilidade com usuário final, convertendo o feedback obtido em melhorias de usabilidade e design.
- Colaborei com times multidisciplinares (desenvolvedores, pesquisadores e stakeholders) para alinhar os objetivos do negócio com as necessidades do usuário.
- Responsável pelo design visual e de interação de produtos web e mobile.

Designer Gráfico

Nexaas Rio de Janeiro - São Paulo 10/2016 - 09/2019

- Redesenhei a marca principal e sub-marcas, unificando a identidade visual de forma consistente com seus produtos.
- Unifiquei seus *websit*es, melhorando experiência do consumidor como um todo (CX).
- Criei a identidade visual para o app de POS (Point of Sale),
 PDVend Pay.
- Colaborei com *designers* de produto na primeira versão do *design system* da empresa.
- Desenhei múltiplas campanhas, tanto online quanto offline.

Designer Gráfico

Wink Mídia Rio de Janeiro 03/2016 - 10/2016

- Trabalhei com múltiplos cliente, principalmente da área de empreendimentos imobiliários, saúde e gastronomia.
- · Criei identidades visuais para novas marcas e campanhas.
- Desenhei anúncios online, email-marketing e campanhas para redes sociais.
- Projetei mídias offline para pequenos e grandes formatos.

EDUCAÇÃO

Bacharelado em Desenho Industrial

Universidade Estácio de Sá

Rio de Janeiro 2011

CERTIFICAÇÕES

Game Design, Concept Art e Modelagem 3D

EBAC Previsto para 2024

UX Design

Awari 2019

IDIOMAS

Português: Nativo

 Inglês: Avançado em leitura, escuta e escrita - Intermediário em fala

HABILIDADES

- UI Design
- Wireframing & Prototipação
- User-Centered Design (UCD)
- Teste de Usabilidade
- User Research
- Design Systems Development
- Documentação de Processos & Handoff
- Avaliação Heurística
- UX/UI para Games
- UX Gamification
- · Game Design Document (GDD)

FERRAMENTAS

Design de Produto

Figma Sketch ProtoPie Lookback

Design Criativo

 Photoshop
 Illustrator
 InDesign

 Affinity Designer
 Procreate
 Blender

Premiere Pro | After Effects

Front-End Básico

HTML CSS JavaScript

VOLUNTARIADO

Designer de Cenário (2D/3D) e Interfaces

Núcleo de Tecnologia do MTST

Núcleo de Jogos 2024